# 软件企业固定期限合同

提问人：769322269 时间：2023-10-26 20:11:02
陈版主您好，
对于软件销售企业，销售固定期限的软件合同，例如三年的一项授权合同，license在合同签订后交付，合同价款分三年支付，每年年初付款。
根据新收入准则，由于相关的利益已经实现，一般会确认为某一时点的收入模式。在第一年全部确认收入的时候，销售回款分三期收到，是否需要考虑重大融资成分? 非常感谢！

回答人：chenyiwei
是，如果收入在授权期开始日一次性确认，但款项分为三年支付的，则在计量收入时需考虑其中所包含的重大融资成分因素。